臺灣桃園地方法院刑事判決　　　　　　100年度簡上字第120號
上　訴　人
即　被　告　黃聖文
上列上訴人即被告因傷害案件，不服本院99年度壢簡字第1789號
，中華民國99年12月30日第一審刑事簡易判決（聲請簡易判決處
刑案號：99年度偵第12323 號），提起上訴，本院管轄第二審合
議庭判決如下：
    主      文
上訴駁回。
    事實及理由
一、本案經本院合議庭審理結果，認原審簡易判決以上訴人即被
    告黃聖文犯刑法第277 條第1 項之傷害罪，判處被告拘役10
    日，諭知易科罰金之折算標準為新臺幣（下同）1,000 元折
    算1 日，認事用法及量刑均無不當，應予維持，並引用原審
    簡易判決書記載之事實、證據及理由（如附件）。
二、被告上訴意旨略以：案發當時，魏道銀喝酒駕車返家，對被
    告之汽車停放位置不滿，被告未與魏道銀爭吵，僅表示「這
    樣並不會擋到你進出」，即遭魏道銀打傷左眼，魏道銀並連
    續攻擊被告，時間不到10秒，被告當時左眼受傷，視線不清
    ，且牙齒裂傷流血不止，無法與魏道銀「互毆」，且如被告
    真有出手，魏道銀之傷勢不可能僅有小擦傷，應係魏道銀之
    家屬將之拉開時所導致，非伊所造成之傷害，況伊出手亦係
    屬正當防衛，證人宋慧玲所述與當天監視錄影畫面不符云云
    。經查：
  (一)被告與告訴人魏道銀為鄰居關係，民國99年3 月27日晚間6
    時30分許，在渠2 人位於桃園縣平鎮市○○路95巷住處外面
    巷道，告訴人與被告因停車問題發生口角，告訴人徒手毆打
    被告左眼、臉部及身體，被告徒手則毆打告訴人頭部及頸部
    ，因而致告訴人則受有頭部外傷併左前額及臉頰軟組織血腫
    、左結膜出血、左頸血腫及刮傷等傷害之事實，業據證人即
    告訴人魏道銀於警詢時、檢察官訊問時、原審審理時為陳述
    明確，證人宋慧玲於檢察官訊問時證述綦詳，復有壢新醫院
    診斷證明書1 紙在卷可證，此外，卷附監視錄影光碟經檢察
    官勘驗結果，認「99年3 月27日晚間6 時46分31秒，A 男（
    應為魏道銀）與B 男（應為黃聖文）發生拉扯，移出鏡頭外
    ，晚間6 時46分33秒，另一名女子出現，跑向A 男與B 男」
    、「晚間6 時46分50秒至6 時47分24秒，A 男與B 男回到畫
    面中，兩人扭打。出現好幾人疑似勸架，眾人從車後移動到
    車旁」等情（見99年度偵字第12323 號卷第38頁），有勘驗
    筆錄在卷可稽。
  (二)至被告辯稱：告訴人之傷害亦可能係他人勸架時所造成云云
    ，然查，被告於警詢時、檢察官訊問時、原審審理時，均未
    提及告訴人之傷害係因他人勸架所造成，嗣於本院審理時始
    以前詞置辯，所辯即難逕採。況被告於原審審理時亦陳稱：
    伊有要擋魏道銀的攻擊，可能有傷害到魏道銀等語（見本院
    99年度壢簡字第1789號卷第17頁背面），且告訴人所受傷害
    係「頭部外傷併左前額及臉頰軟組織血腫、左結膜出血、左
    頸血腫及刮傷」，則該傷害係明顯出血等外傷，且受傷位置
    遍及頭部、頸部，依該傷勢及受傷位置，應係遭他人出手攻
    擊所造成，非單純勸架可導致之傷害，是被告所辯，尚不足
    採。另被告雖主張證人宋慧玲之證詞不實在云云，惟查，證
    人宋慧玲雖為告訴人魏道銀之妻，其於檢察官訊問時，均具
    結證言並明確陳述被告與告訴人互毆及受傷情節不諱（其證
    詞並經原審引為認定告訴人魏道銀同涉傷害犯行之依據），
    核與臺灣桃園地方法院檢察署檢察官上開勘驗結果相符，堪
    認證人宋慧玲並無偏頗告訴人魏道銀，被告並未具體敘明證
    人宋慧玲之證詞有何不可採信之理由，徒稱證人宋慧玲於檢
    察官訊問時之證述不實在云云，顯係空言指摘，自非可採。
  (四)按彼此互毆，又必以一方初無傷人之行為，因排除對方不法
    之侵害而加以還擊，始得以正當防衛論。故侵害已過去後之
    報復行為，與無從分別何方為不法侵害之互毆行為，均不得
    主張防衛權（最高法院30年度上字第1040號判例參照）。又
    互毆係屬多數動作構成單純一罪而互為攻擊之傷害行為，縱
    令一方先行出手，而還擊之一方在客觀上苟非單純對於現在
    不法之侵害為必要排除之反擊行為，因其本即有傷害之犯意
    存在，則對其互為攻擊之還手反擊行為，自無主張正當防衛
    權之餘地。
  (五)按證據之證明力由法院自由判斷之，為刑事訴訟法第155 條
    第1 項所明定，此項自由判斷職權之行使，苟係基於普通日
    常生活之經驗，而非違背客觀上應認為確實之定則者，即屬
    合於經驗法則，不容當事人任意指摘（最高法院30年上字第
    597 號判例意旨參照）。原審認定被告確有原判決事實欄所
    載之犯行，已依憑卷內證據逐一敘明，核無任何憑空推論之
    情事，所為論斷，且亦與經驗法則、論理法則，均屬無違，
    上訴意旨置原判決所為論斷於不顧，徒憑己意，就屬原審採
    證認事職權之適法行使，及原判決已經調查說明事項，徒憑
    己見指摘，自非可採。
  (五)綜上，被告上訴仍飾詞否認有傷害犯行，為無理由，應予駁
    回。
據上論斷，應依刑事訴訟法第455 條之1 第1 項、第3 項、第36
8 條、第373 條，判決如主文。
本案經檢察官呂理銘到庭執行職務。
中    華    民    國   100    年    6     月    9     日
                  刑事第七庭    法  官  鄭吉雄
                                法  官  毛松廷
                                法  官  廣于霙
以上正本證明與原本無異。
不得上訴。
                                書記官  劉寶霞
中    華    民    國   100    年    6     月    10    日